【裁判字號】    95,交簡上,48
【裁判日期】    950630
【裁判案由】    業務過失傷害
【裁判全文】
臺灣臺北地方法院刑事判決            95年度交簡上字第48號
上  訴  人
即  被  告  乙○○
上列上訴人因被告業務過失傷害案件，不服中華民國九十五年三
月二十三日本院九十五年度北交簡字第五八四號第一審簡易判決
（起訴案號：九十五年度偵字第一六九四號），提起上訴，本院
管轄之第二審合議庭，認為應改用通常程序審判，並自為第一審
判決如下：
    主  文
原判決撤銷。
本件公訴不受理。
    理  由
一、聲請簡易判決處刑意旨略以：被告乙○○以駕駛計程車為業
    ，於民國九十四年七月二十二日二時三十分許，駕駛車號五
    Ｄ—四九二號營業用小客車，由臺北市○○○路○段五六０
    號旁無名巷口駛出，欲右轉忠孝東路四段由西往東方向行駛
    時，本應注意汽車行駛至無號誌之交岔路口時，支線道車應
    暫停讓幹線道車先行，並隨時注意車前狀況，且依當時情形
    ，並無不能注意之情事，竟於由上開巷口駛出欲右轉忠孝東
    路四段行駛時，疏未注意讓忠孝東路四段幹線道先行，亦未
    注意車前狀況，不慎撞擊沿忠孝東路四段由西往東方向直行
    由甲○○所騎乘之腳踏車，致甲○○人車到地，因此受有第
    三腰椎壓迫性骨折等傷害。因認被告涉有刑法第二百八十四
    條第二項前段之業務過失傷害罪嫌等語。
二、按告訴乃論之罪，其告訴已經撤回者，應為不起訴之處分；
    又案件起訴之程序違背規定者，應為不受理之判決；刑事訴
    訟法第二百五十二條第五款、第三百零三條第一款分別定有
    明文。又應為不起訴處分而起訴者，其起訴之程序即屬違背
    規定，法院應諭知不受理之判決，最高法院八十二年度台非
    字第三八０號著有判決可資參照。
三、查本件告訴人甲○○告訴被告業務過失傷害案件，起訴書認
    被告所為係犯刑法第二百八十四條第二項前段之業務過失傷
    害罪，依同法第二百八十七條前段之規定，須告訴乃論。然
    被告所涉前開業務過失傷害案件係由檢察官於九十五年一月
    二十七日偵查終結聲請以簡易判決處刑，並於九十五年二月
    十日公告，此有臺灣臺北地方法院檢察署公告一紙附卷可參
    ，而告訴人於九十五年二月九日即具狀撤回告訴，亦有撤回
    告訴狀附於偵查卷可稽（參見偵查卷第三六頁），依照上開
    說明，檢察官本應依法為不起訴之處分，而誤向本院聲請簡
    易判決處刑，其起訴之程序自屬違背規定，原審漏未審酌及
    此，於九十五年三月二十三日就被告被訴之業務過失傷害案
    件，為科刑之判決，尚有未恰；上訴意旨謂被告已與告訴人
    達成和解，請求諭知緩刑，雖無理由，但原判決既有上述違
    誤，仍應由本院予以撤銷，並參酌刑事訴訟法第四百五十一
    條之一第四項但書第三款、第四百五十二條規定之意旨，改
    適用通常程序審判，並自為第一審之判決，如主文第二項所
    示。
據上論斷，應依刑事訴訟法第四百五十五條之一第一項、第三項
、第三百六十九條第一項前段、第三百六十四條、第四百五十二
條、第三百零三條第一款，判決如主文。
本案經檢察官鄭克盛到庭執行職務。
中    華    民    國    95    年   6     月    30     日
                     交通法庭  審判長法  官 朱瑞娟
                                     法  官 鍾素鳳
                                     法  官 吳佳薇
上正本證明與原本無異。
如不服本判決應於送達後十日內向本院提出上訴狀。
中    華    民    國    95    年    7     月    3     日
                                     書記官 潘文賢


司法院資訊處製作；財團法人民間司法改革基金會備份。
